# 关于权益法核算投资收益确认问题

提问人：今夜又无眠 时间：2012-11-11 20:36:33
请教陈老师： 我公司从关联公司手中协议收购了一上市公司18%的股份，共支付现金 3 亿元，委派一名董事，构成重大影响。请问：
权益法核算确认投资收益时，是否要对账面净利润进行调整？因为收购时没有取得任何评估资料，也不可能取得。这种情况下是否可以作为“其他原因无法取得被投资单位的有关资料”，按账面净利润确认投资收益？

回答人：chenyiwei
“其他原因无法取得被投资单位的有关资料”应是很少见的情形，不能滥用。如有可能，还是建议对被投资上市公司于投资取得日的净资产进行评估。至少应要求对可能增值幅度较大的不动产、无形资产等进行评估。 在本案例中，考虑到被投资方是上市公司，可能涉及信息披露的公开公平和禁止内幕交易等问题，如果对其单项资产按投资取得日为基准日进行评估确有难度的（建议咨询交易所上市部专管员和律师的意见），则也可以接受以被投资的上市公司合并报表层面的“归属母公司股东的净利润”账面数为基础进行权益法核算的方法，但必须按要求在附注中披露相关信息。